【裁判字號】    98,交聲,3764
【裁判日期】    981109
【裁判案由】    交管條例聲異
【裁判全文】
臺灣板橋地方法院交通事件裁定        98年度交聲字第3763號
原處分機關  交通部公路總局嘉義區監理所臺南監理站
異  議  人  甲○○
即受處分人
上列異議人即受處分人因違反道路交通管理處罰條例案件，對於
交通部公路總局嘉義區監理所臺南監理站98年9 月10日所為之處
分（原處分案號：嘉監南字第裁74-C00000000號、第裁74-C0000
0000號），聲明異議，本院裁定如下：
    主  文
異議均駁回。
    理  由
一、本件異議意旨略以：異議人即受處分人甲○○（下簡稱異議
    人）於當時騎乘機車行經該路口時，係於綠燈之情形下左轉
    ，之後發現走錯路，才逕行迴轉，並未看到前面有警察，為
    此具狀聲明異議，爰請求撤銷原處分云云。
二、按汽車駕駛人，行經有燈光號誌管制之交岔路口闖紅燈者，
    處新臺幣1800元以上5400元以下罰鍰。前項紅燈右轉行為者
    ，處新臺幣 600元以上1800元以下罰鍰；又汽車駕駛人，駕
    駛汽車有違反本條例之行為，經交通勤務警察或依法令執行
    交通稽查任務人員制止時，不聽制止或拒絕停車接受稽查而
    逃逸者，除按各該條規定處罰外，處新臺幣3000元以上6000
    以下罰鍰；另汽車駕駛人有第60條第1 項、第53條之情形者
    ，除依原條款處罰鍰外，並各予記違規點數1 點、3 點，道
    路交通管理處罰條例第53條、第60條第1 項及第63條第1 項
    第1 款、第3 款分別定有明文。
三、經查：
（一）異議人確有於民國98年7 月18日13時1 分許，騎乘車號GK
      Y-21 2號重型機車，沿臺北縣三重市○○號○○道路行駛時
      ，違規紅燈左轉往三重市○○○路方向行進，隨即為警發
      現後立刻鳴警笛、以手勢示意停車，惟異議人並未停車接
      受稽查，反而繼續騎乘機車跨越雙黃線迴轉離去一情，除
      有舉發違反道路交通管理事件通知單3 張、臺北縣政府警
      察局三重分局98年8 月27日北縣警重交申字第0980041659
       號 函1 份附卷可稽之外，且異議人於交通違規案件陳述
      書及聲明異議狀亦不否認有於上開時地騎乘機車行經該交
      岔路口左轉及違規迴轉之情事，並有其所提出之舉發違規
      現場照片1 張（其上已劃出行車路線）在卷可參，足認警
      方舉發異議人有上開交通違規之行為，尚非全然無據，已
      堪值採信。
（二）其次，異議人雖一再辯稱：伊並未看到前方有身穿螢光背
      心之警察臨檢，所以才未主動停車云云，惟由卷附異議人
      所提出並不否認其真實性之舉發違規現場照片1 張觀之，
      警方手持相機拍攝舉發違規照片之位置，與異議人隨後於
      該雙黃實線路段違規迴轉騎車離去之相對距離，僅約2 個
      半車道寬之長度，參諸當時係正值中午時分，光線明亮，
      又無因雨霧而視線不清之情形，異議人豈有可能未清楚看
      到正在路旁執行勤務之警員，是其推稱並未看到警員臨檢
      之說詞，顯與事實不符，自難加以採信。再者，異議人雖
      又辯稱：伊係於綠燈行進，並未紅燈左轉云云，惟查：異
      議人於主觀上知悉上述時地適遇警方在前方道路旁準備攔
      檢之事實，已如前述，設若其並無上述違規紅燈左轉之行
      為，則衡諸一般社會常情，理應繼續行進或配合警方攔停
      檢查，殊無可能在未行駛至警方攔檢位置之前，竟及時「
      違規跨越雙黃實線」至對向車道，同時不顧警方之鳴笛攔
      檢，反而逕自離去之理，益見異議人上開所辯，無非一時
      卸責之詞，實不足為採。
四、綜上所述，異議人確有於上開時地違規闖越紅燈左轉，以及
    經交通勤務警察制止時，仍拒絕停車接受稽查而逃逸之行為
    ，是原處分機關依據上述規定分別科罰鍰新臺幣（下同）1
    千8 百元及3 千元之處分，並各記違規點數3 點及1 點，要
    無任何違誤之處，則本件異議均為無理由，應予駁回。
五、據上論斷，應依道路交通案件處理辦法第19條，裁定如主文
    。
中    華    民    國    98    年    11    月     9    日
                             交通法庭
                               法  官  楊仲農
上列正本證明與原本無異。
如對本裁定不服，應於送達後5日內，向本院提出抗告狀（應抄
附繕本）。
                               書記官  陳香君
中    華    民    國    98    年    11    月    12    日


司法院資訊處製作；財團法人民間司法改革基金會備份。
